【裁判字號】    97,易,1222
【裁判日期】    980121
【裁判案由】    竊盜
【裁判全文】
臺灣屏東地方法院刑事判決              97年度易字第1222號
公  訴  人  臺灣屏東地方法院檢察署檢察官
被      告  甲○○
上列被告因竊盜案件，經檢察官提起公訴（97年度偵字第5679號
），被告於本院準備程序中就被訴事實為有罪之陳述，經本院裁
定依簡式審判程序審理，判決如下：
    主  文
甲○○攜帶兇器竊盜，累犯，處有期徒刑拾月。扣案之不鏽鋼刀
壹支沒收。
    事  實
一、甲○○前因竊盜案件，經本院以93年易字第80號判決判處有
    期徒刑8 月，後經台灣高等法院高雄分院以93年度上易字第
    205 號駁回上訴而確定，於民國94年4 月5 日縮刑期滿執行
    完畢，隔日出監。詎猶不知悔改，意圖為自己不法之所有，
    於97年8 月21日凌晨3 時40分許，駕駛車號E8-1681 號自小
    貨車，攜帶其所有、客觀上足供兇器使用之不鏽鋼刀1 支，
    ，行經屏東縣里港鄉○道○○○路局南區工程處南二高斜張
    橋388.06公里處時，見護欄旁國道高速公路局南區工程處所
    有之路燈電纜線，已遭某不詳人士切割成51條（合計140 公
    尺，價值約新臺幣72,800元）放置於該處，竟仍下車加以竊
    取，並搬運至上開自小貨車放置，得手後隨即駕車離去現場
    。嗣於同日凌晨4 時40分許，其駕車行經屏東縣九如鄉○○
    村○○街3 號前時，為警發現其形跡可疑，趨前盤查而查獲
    上情，並經其同意於上開貨車內搜索而扣得上開不鏽鋼刀1
    支。
二、案經屏東縣警察局里港分局報請臺灣屏東地方法院檢察署檢
    察官偵查起訴。
    理  由
壹、程序方面
一、按「除簡式審判程式、簡易程式及第三百七十六條第一款、
    第二款所列之罪之案件外，第一審應行合議審判。」此刑事
    訴訟法第284 條之1 定有明文。又本件檢察官起訴被告所犯
    係刑法第321 條第1 項第3 款之加重竊盜罪，屬於刑事訴訟
    法第376 條第2 款所定之罪，是依上開規定，即由本院獨任
    進行審判程序，就此合先敘明。
二、按除被告所犯為死刑、無期徒刑、最輕本刑為3 年以上有期
    徒刑之罪或高等法院管轄第一審案件者外，於法院行準備程
    序進行中，被告先就被訴事實為有罪之陳述時，審判長得告
    知被告簡式審判程序之旨，並聽取當事人、代理人、辯護人
    及輔佐人之意見後，裁定進行簡式審判程序；又簡式審判程
    序之證據調查，不受刑事訴訟法第159 條第1 項、第161 條
    之2 、第161 條之3 、第163 條之1 及第164 條至第170 條
    規定之限制，刑事訴訟法第273 條之1 第1 項、第279 條第
    2 項前段、第273 條之2 分別定有明文。被告所為係犯死刑
    、無期徒刑、最輕本刑為3 年以上有期徒刑以外之罪，其於
    準備程序中就被訴事實為有罪之陳述，經法官告知簡式審判
    程序之旨，並聽取公訴人、被告之意見後，本院認為適宜進
    行簡式審判程序，依刑事訴訟法第273 條之1 第1 項規定，
    裁定進行簡式審判程序，合先敘明。
貳、實體部分
一、上開犯罪事實業據被告甲○○坦承不諱，核與證人陳永靜、
    黃盟樹證述之情節相符，復有扣案之不鏽鋼刀1 支、偵查報
    告、搜索扣押筆錄、扣押物品清單、贓物認領保管單、照片
    等附卷可稽，被告之自白核與事實相符，本件事證已明，被
    告犯行洵堪認定。
二、按刑法第321 條第1 項第3 款之攜帶兇器竊盜罪，係以行為
    人攜帶兇器竊盜為其加重條件，此所謂兇器，其種類並無限
    制，凡客觀上足對人之生命、身體、安全構成威脅，具有危
    險性之兇器均屬之，且祇須行竊時攜帶此種具有危險性之兇
    器為已足，並不以攜帶之初有行兇之意圖為必要（最高法院
    74年3 月19日刑庭總會決議參照）。且上開所謂之「攜帶兇
    器」，只須行竊時攜帶具有危險性之物為已足，並不以將該
    兇器自他地攜往行竊地為必要，亦即不論其係於未行竊前即
    攜帶持有或在竊盜現場臨時拾取持用，亦不問該兇器為何人
    所有均屬之。經查，本件扣案之不鏽鋼刀1 支，以之攻擊於
    人，於客觀上足以為殺害或傷害人之生命、身體之器械，堪
    認為兇器，是核被告所為，係犯刑法第321 條第1 項第3 款
    之攜帶兇器竊盜既遂罪。檢察官起訴書雖認被告亦攜帶其所
    有之粗質棉質手套1 副及手電筒1 支前往上開地點竊取電纜
    線，惟被告於警偵訊中均陳稱：粗質棉質手套1 副及手電筒
    1 支均係平日放置於車上，粗質棉質手套係用來搬水果、手
    電筒係平日照明使用（見警卷第6 頁、偵卷第4 頁），足證
    上開工具與被告本件竊盜案無涉，檢察官起訴書上開認定容
    有誤會。又被告前因竊盜案件，經本院以93年易字第80號判
    決判處有期徒刑8 月，後經台灣高等法院高雄分院以93年度
    上易字第205 號駁回上訴而確定，於94年4 月5 日縮刑期滿
    執行完畢，隔日出監一情，有臺灣屏東地方法院檢察署刑案
    資料查註紀錄表、臺灣高等法院被告全國前案紀錄表各1 紙
    附卷可稽，其於5 年以內再犯本件有期徒刑之罪，為累犯，
    應依刑法第47條之規定加重其刑。爰審酌被告為圖不勞而獲
    而犯罪，且持兇器竊盜，易致危害，所得財物價值非甚鉅及
    犯後坦承犯行等一切情狀，量處如主文所示之刑。又被告攜
    帶行竊用之不鏽鋼刀1 支，係供犯罪所用之物，且為被告所
    有，業經被告供述在卷（見警卷第6 頁），爰依刑法第38條
    第1 項第2 款宣告沒收。另扣案之粗質棉質手套1 副及手電
    筒1 支，雖亦屬被告所有之物，然均與本件犯行無關，已如
    前述，爰不為沒收之諭知。
據上論斷，應依刑事訴訟法第284 條之1 、第273 條之1 第1 項
、第299 條第1 項前段，刑法第321 條第1 項第3 款、第47條第
1項、第38條第1 項第2 款，判決如主文。
本案經檢察官陳鼎文到庭執行職務。
中    華    民    國    98    年    1     月    21    日
                  刑事第一庭    法  官  羅培毓
以上正本證明與原本無異。
如不服本判決應於收受本判決送達後10日內向本院提出上訴書狀
，其未敘述上訴理由者，並得於提起上訴後10日內向本院補提理
由書狀（均須按他造當事人之人數附繕本）「切勿逕送上級法院
」
中    華    民    國    98    年    1     月    22    日
                                書記官  呂坤宗
附錄本案論罪科刑法條：
刑法第321條
犯竊盜罪而有左列情形之一者，處六月以上、五年以下有期徒刑
：
一  於夜間侵入住宅或有人居住之建築物、船艦或隱匿其內而犯
    之者。
二  毀越門扇、牆垣或其他安全設備而犯之者。
三  攜帶兇器而犯之者。
四  結夥三人以上而犯之者。
五  乘火災、水災或其他災害之際而犯之者。
六  在車站或埠頭而犯之者。
前項之未遂犯罰之。


司法院資訊處製作；財團法人民間司法改革基金會備份。
